臺灣屏東地方法院刑事判決　　　　　　　100年度易字第105號
公　訴　人　臺灣屏東地方法院檢察署檢察官
被　　　告　陳俊原
上列被告因贓物案件，經檢察官提起公訴（99年度偵字第10862
號），本院判決如下：
    主  文
陳俊原故買贓物，處有期徒刑壹年貳月。
    事  實
一、陳俊原之前係在屏東縣縣佳冬鄉○○村○○路37之5 號經營
    「輪昇」機車行，其係屏東縣佳冬地區以借屍還魂為手法之
    贓車集團要員，其與具犯意聯絡之贓車集團成員，明知係贓
    車，在不詳處以不詳價格，向竊賊購得甫遭竊機車（均新車
    或狀似新車），隨即向周邊城鎮知情之買主兜售，買主承諾
    後，將買主老舊不堪使用之機車買入，由本人或集團成員以
    借屍還魂手法，將贓車改造（磨除引擎號碼、噴漆、塗削車
    身號碼、更換鎖座），再懸掛原舊車牌以避人耳目，再交予
    買主，買主給付新臺幣（下同）1 萬多元不等之代價予陳俊
    原，以此方法銷售贓車。緣曾進達（已另行審結）於民國98
    年4 月間某日（98年4 月3 日以後之某一日）因其騎乘之車
    牌號碼CEI-468 號機車（引擎號碼GY6D -810220號）老舊不
    堪使用，明知陳俊原及所屬贓車集團，可以上開借屍還魂手
    法，將新出廠未久之贓車改造，遂將其上開舊機車在陳俊原
    上開機車行先交予陳俊原，委請陳俊原代為借屍還魂，而由
    陳俊原或贓車集團成員以甫向竊賊購得失竊之贓車（引擎號
    碼SA25GP-123579 號、車牌號碼352-BKC 號機車，車主黃天
    賜，98年4 月3 日，在屏東縣潮州鎮○○路126 號失竊），
    以上開方法借屍還魂，在懸掛舊車之車牌，7 日後於店內交
    予曾進達，再由曾進達當場給付1 萬6 千元。嗣於99年10月
    14日15時15分許，曾進達騎乘上開機車，行經高雄市○○區
    ○○路42號中鋼南門，為警攔檢查覺該車無引擎號碼顯然有
    異，而循線查知上情，並扣得機車鑰匙1 支。
二、案經高雄市政府警察局小港分局移送臺灣屏東地方法院檢察
    署檢察官偵查起訴。
    理  由
壹、程序方面：
    按被告以外之人（包括證人、鑑定人、告訴人、被害人及共
    同被告等）於審判外之陳述雖不符前4 條之規定，而經當事
    人於審判程序同意作為證據，法院審酌該言詞陳述或書面陳
    述作成時之情況，認為適當者，亦得為證據；當事人、代理
    人或辯護人於法院調查證據時，知有第159 條第1 項不得為
    證據之情形，而未於言詞辯論終結前聲明異議者，視為有前
    項之同意，刑事訴訟法第159 條之5 定有明文。立法意旨在
    於傳聞證據未經當事人之反對詰問予以核實，原則上先予排
    除。惟若當事人已放棄反對詰問權，於審判程序中表明同意
    該等傳聞證據可作為證據；或於言詞辯論終結前未聲明異議
    ，基於尊重當事人對傳聞證據之處分權，及證據資料愈豐富
    ，愈有助於真實發見之理念，且強化言詞辯論主義，使訴訟
    程序得以順暢進行，上開傳聞證據亦均具有證據能力。本判
    決下列所引之證據，檢察官及被告、辯護人於言詞辯論終結
    前均未對該等證據聲明異議，依上開規定，均具有證據能力
    。
貳、實體部分：
一、前開查獲同案被告曾進達故買之機車原為黃天賜所有，並於
    98年4 月3 日0 時20分許在屏東縣潮州鎮○○路126 號失竊
    ，除據證人黃天賜於警詢中證述綦詳，並有失車案件基本資
    料詳細畫面報表、車輛詳細資料報表、贓物認領保管單各1
    紙在卷可稽。訊據被告陳俊原於警詢、偵查中及本院審理時
    ，均矢口否認有何犯行，辯稱：伊沒有賣該車給曾進達，伊
    自97年9 月起就沒有在經營機車行，伊當時沒有在修理機車
    云云。惟查，上開犯罪事實，業據被害人黃天賜於警詢中指
    述綦詳，且有證人即同案被告曾進達於警詢、偵查中及本院
    審理時證述明確，且證人即同案被告曾進達於檢察官偵查中
    及本院審理時所為證述，均已依法具結以擔保其證詞之真實
    性，苟非確有其事，證人即同案被告曾進達應無甘冒偽證罪
    責而設詞構陷被告之理，本院因認證人即同案被告曾進達所
    為之陳述堪信為實在。又被告雖辯稱：「伊自97年9 月起就
    沒有在經營機車行，伊當時沒有在修理機車」云云，並聲請
    傳喚證人戴哲倫到庭作證，然證人戴哲倫於本院審理時到庭
    證述：「97年3 、4 月開始有幫忙陳俊原做檳榔的工作，就
    是收購檳榔，我們都在同一條街上，我不是專業，我只是打
    雜、分裝而已，被告雇用我就是幫忙處理檳榔，我不知道何
    時開始收購檳榔。」等語，從上述證人證述內容可知證人戴
    哲倫並非無時無刻與被告陳俊原相處，況一般人同時於不同
    地點從事多項行業之情形，亦所在多有，是證人戴哲倫所為
    證述尚不足為被告有利之認定。且證人戴哲倫證述自97年3
    、4 月開始幫忙陳俊原做檳榔的工作等語，亦足徵被告陳俊
    原於97年3 、4 月至97年9 月間有同時從事檳榔事業及修理
    機車之工作，可見從事檳榔事業與經營機車行修理機車間，
    可同時進行，並無衝突之可言，故縱然被告陳俊原確有從事
    檳榔事業，然同前所述，亦無足否認被告當時即無經營機車
    行之可能，故被告此部分所辯，與事理尚屬有違，並無足採
    。其故買贓物之犯行，堪予認定。本件被告犯罪事證已臻明
    確，應依法論科。
二、核被告陳俊原所為，係犯刑法第349 條第2 項之故買贓物罪
    。爰審酌被告正值青壯、受有高職畢業教育程度，除本件外
    另有多起相類案件，有臺灣高等法院被告前案紀錄表、臺灣
    屏東地方法院檢察署刑案資料查註紀錄表各1 份、判決書2
    份在卷可按，足認其素行欠佳，並考量其經營機車行卻故買
    贓物，以借屍還魂方式銷贓，並懸掛舊車車牌以為掩飾，助
    長竊車犯罪氣焰，對於社會治安所生危害非輕，及其犯罪後
    百般矯飾，否認犯罪，對犯行毫無悔意，犯後態度不佳等一
    切情狀，量處如主文所示之刑，以資儆懲。
據上論斷，應依刑事訴訟法第299 條第1 項前段，刑法第349 條
第2 項，刑法施行法第1 條之1 ，判決如主文。
本案經檢察官潘國威到庭執行職務
中    華    民    國   100    年    5     月    24    日
                  刑事第三庭  審判長法  官  張世賢
                                    法  官  蕭筠蓉
                                    法  官  陳茂亭
以上正本證明與原本無異。
如不服本判決應於收受判決後10日內向本院提出上訴書狀，並應
敘述具體理由；其未敘述上訴理由者，應於上訴期間屆滿後20日
內向本院補提理由書（均須按他造當事人之人數附繕本）「切勿
逕送上級法院」。
中    華    民    國   100    年    5     月    24    日
                                    書記官  黃佳惠
附錄本判決論罪科刑法條全文：
中華民國刑法第349條
（普通贓物罪）
收受贓物者，處 3 年以下有期徒刑、拘役或 5 百元以下罰金。
搬運、寄藏、故買贓物或為牙保者，處5 年以下有期徒刑、拘役
或科或併科1 千元以下罰金。
因贓物變得之財物，以贓物論。